【裁判字號】    97,上易,1003
【裁判日期】    970626
【裁判案由】    竊盜
【裁判全文】
臺灣高等法院臺中分院刑事判決        97年度上易字第1003號
上  訴  人  臺灣臺中地方法院檢察署檢察官
被      告  甲○○
                    現羈押於台灣台中看守所
上列上訴人因被告竊盜案件，不服臺灣臺中地方法院97年度易字
第1303號，中華民國97年4月24日第一審判決(起訴案號：臺灣臺
中地方法院檢察署97年度偵字第5631號），提起上訴，本院判決
如下：
    主  文
上訴駁回。
    犯罪事實及理由
一、本案經本院審理結果，除第一審判決書有關被告之前科記載
    應更正為：「甲○○前因竊盜案件，經本院（此指臺灣臺中
    地方法院，下同)分別以95年度沙簡字第249號、95年度沙簡
    字第436號，以及95年沙簡字第188號判決分別判處有期徒刑
    4月、5月及拘役55日，上開經判處有期徒刑之兩罪嗣定應執
    行刑為有期徒刑 8月，與前所犯竊盜案件經判處拘役55日部
    分，接續執行，於民國 96年4月12日因縮刑期滿執行完畢，
    於翌日（即13日）出監」外，第一審判決認事用法及量刑均
    無不當，應予維持，並引用第一審判決書記載之犯罪事實、
    證據及理由（如附件）。
二、檢察官上訴意旨略以：本件原審依竊盜罪，累犯，判處被告
    甲○○有期徒刑8月之罪刑，固非無見。惟查：
  (一)被告所竊取之自小貨車係被害人之生財器具，被告之竊盜行
    為，對被害人所造成之損失危害較之竊取一般車輛更為嚴重
    ，原審量刑自應依刑法第 57條第8款之規定詳予審酌，乃原
    審之量刑理由並未審酌上情，顯係對依法應調查之量刑事項
    漏未調查斟酌。
  (二)被告前曾有多次竊盜（大部分都是竊取他人車輛）之前科，
    並曾因竊盜案件，經臺灣臺中地方法院判處有期徒刑 5月確
    定，甫於民國 96年4月12日執行完畢，猶不知悔改，故意再
    犯本件竊取他人自小貨車之案件，不僅構成累犯，應依刑法
    第47條第1項之規定，加重其刑，亦足徵被告素行不良、品
    行不佳，有犯竊盜罪之惡習，原審量刑自應詳予審酌上情，
    從重量刑，以資警懲。
  (三)詳參被告之前案紀錄及前案判決不難發現：
  1.被告於94年9月29日，竊取他人種植之青蔥10多斤，價值約
    新台幣（下同）3千多元（該案經檢察官認以不起訴為適當
    ，為職權不起訴處分）。
  2.被告於94年11月30日，侵入他人停放在路旁之自小貨車內，
    欲竊取財物，於翻找財物尚未得手之際，為被害人發現而未
    遂（該案經檢察官認以不起訴為適當，為職權不起訴處分）
    。
  3.被告於95年3月10日，在臺中縣梧棲鎮○○路○段858號「建
    新國際公司」裝卸部前，竊取他人自小貨車1輛（該案經臺
    灣臺中地方法院以95年度沙簡字第249號判決被告竊盜罪，
    處有期徒4月確定）。
  4.被告於95年4月21日，在臺中縣清水鎮○○路511號前，竊取
    他人重型機車 1輛（該案經檢察官認與臺灣臺中地方法院95
    年度沙簡字第 249號竊盜案件具有連續犯裁判上一罪關係，
    而以該案為前案確定判決效力所及為由，為不起訴處分）。
  5.被告於 95年3月16日，在臺中縣大甲鎮○○路1652號「漢城
    汽車商行」前，竊取他人自小貨車 1輛（該案經臺灣臺中地
    方法院以 95年度沙簡字第188號判決被告竊盜罪，處拘役55
    日確定）。
  6.被告於95年3月18日，在彰化縣大村鄉○○路116號前，竊取
    他人輕型機車 1輛（該案經臺灣彰化地方法院檢察署檢察官
    認與臺灣臺中地方法院 95年度沙簡字第188號竊盜案件具有
    連續犯裁判上一罪關係，而以該案為前案確定判決效力所及
    為由，為不起訴處分）。
  7.被告於95年6月3日，在臺中縣大甲鎮○○○路47號前，竊取
    他人重型機車 1輛（該案經臺灣臺中地方法院以95年度沙簡
    字第436號判決被告竊盜罪，處有期徒刑5月確定）。
  8.綜上，足見被告受前開竊盜罪之科刑處罰，仍未能誠心悔悟
    ，才會在96年4月12日徒刑執行完畢後，不到1年，隨即又以
    相同犯罪手法，再次犯案竊取他人之車輛，且所竊取者係他
    人工作謀生之自小貨車，惡性非輕，嚴重危害社會治安，犯
    後復未與被害人達成和解及賠償被害人之損失，實應從重量
    處有期徒刑 1年以上之刑，始符合罪刑相當原則。然原審僅
    判處被告有期徒刑 8月，顯然未仔細審酌上情，量刑顯然太
    輕，難認允當。
  (四)被告自94年9月間起迄今，行竊犯案次數累計達8次以上，光
    是偷竊他人車輛之行為即多達 6次，且歷次經檢察官及承審
    法官給予自新機會，或予職權不起訴處分，或予從輕量刑，
    然被告卻不知徹底改過自新，竟於前開案件徒刑執行完畢出
    監後，不到 1年，隨即又再以相同手法犯案，顯見其有犯罪
    竊盜之惡習，實應令入勞動場所強制工作，以戒除竊盜惡習
    ，培養良好生活習性。原審未仔細審酌上情，輕判被告，未
    判處有期徒刑 1年以上之刑，量刑明顯失當，復僅以被告所
    宣告之刑未達 1年以上有期徒刑為由，認不能適用竊盜犯贓
    物犯保安處分條例之規定宣告強制工作，而未併予宣告強制
    工作，致無法藉由強制工作之保安處分，徹底戒除被告好逸
    惡勞之竊盜惡習，顯然未仔細斟酌被告之前科素行資料，難
    認判決允當。
  (五)綜上所述，原判決難認妥適，請撤銷原判決，另為適當合法
    之判決等語，指摘原判決不當。
三、經查：
  (一)按刑之量定，係實體法上賦予法院得自由裁量之事項，倘其
    未逾越法律所規定之範圍，又未明顯違背正義，即不得任意
    指摘為違法。查本件原審量刑時，已依刑法第57之規定審酌
    被告屢犯竊盜罪，甫執行完畢即又再犯本件竊盜犯行，現正
    值壯年，竟不思以正當途徑取財，反圖謀不法，竊取他人財
    物，殊不足取，惟姑念其犯罪之手段尚屬平和，且犯後坦承
    犯行及被害人丙○○所失竊之財物為自小貨車一部（被害人
    稱價值約7萬元左右)，該車輛已由被害人領回等一切情狀，
    認公訴人對被告求處有期徒刑 1年，尚屬過重，而量處被告
    有期徒刑 8月，經核並未逾越法律所規定之範圍，又無明顯
    違背正義，公訴人仍執前詞指摘原判決量刑過輕，自無理由
    。
  (二)次按「有犯罪之習慣或因遊蕩或懶惰成習而犯罪者，於刑之
    執行前，令入勞動場所，強制工作」，刑法第 90條第1項定
    有明文。查，被告自 94年9月29日起至95年6月3日止，雖有
    上訴意旨所指稱犯有多次之竊盜犯行，然被告自95年6月3日
    犯案後，於95年6月19日入監執行，於96年4月13日出監後，
    ，迄本案犯罪時（97年2月29日)，已逾10月未曾再犯罪，本
    案被告雖因趁被害人之自小貨車鑰匙未拔之際，再犯竊盜案
    ，尚難因被告再犯本案，即完全否認前案執行之教化作用，
    故本院認不能因此即認被告有犯罪之習慣。
  (三)綜上，原審論罪科刑，核無不當，檢察官上訴意旨執前詞指
    摘原判決不當，為無理由，應予駁回。
四、據上論斷，應依刑事訴訟法第373條、第368條，判決如主文
    。
本案經檢察官乙○○到庭執行職務。
中    華    民    國    97    年    6     月    26    日
            刑事第十庭    審判長法  官  林  照  明
                                法  官  林  欽  章
                                法  官  蔡  名  曜
上列正本證明與原本無異。
不得上訴。
                                書記官  劉  恒  宏
中    華    民    國    97    年    6     月    30    日
附件
臺灣臺中地方法院刑事判決              97年度易字第1303號
公  訴  人  臺灣臺中地方法院檢察署檢察官
被      告  甲○○  男 44歲（民國○○年○月○○日生）
                    國民身分證統一編號：Ｚ000000000號
                    住臺中縣大甲鎮○○里○○○路4號
                     （在押）
上列被告因竊盜案件，經檢察官提起公訴（九十七年度偵字第五
六三一號），因被告就被訴事實為有罪之陳述，經本院告知簡式
審判程序意旨，並聽取公訴人及被告之意見後，裁定依簡式審判
程序審理，茲判決如下：
    主    文
甲○○竊盜，累犯，處有期徒刑捌月。
    犯罪事實
一、甲○○前因竊盜案件，經本院分別以九十五年度沙簡字第二
    四九號、九十五年度沙簡字第四三六號以及九十五年沙簡字
    第一八八號判決判處有期徒刑四月、五月，上開二罪嗣定應
    執行刑為有期徒刑八月，與前所犯竊盜案件經本院以九十五
    年度沙簡字第一八八號判處拘役五十五日，接續執行，於民
    國九十六年四月十三日因縮刑期滿執行完畢出監。仍不知悔
    改，於九十七年二月二十九日中午十二時十分許（起訴書載
    為三十分許），在臺中縣大安鄉○○路一二七號前，見丙○
    ○所有之車牌號碼ＰＣ－七六一一號自小貨車停放在該處倉
    庫內，該倉庫未關閉，而該自小貨車車門未上鎖且插有鑰匙
    未拔，竟意圖為自己不法之所有，徒手以該鑰匙啟動上開自
    小貨車而加以竊取。甲○○得手後於離去之際，適為丙○○
    發覺，一時心慌而失控駕駛上開車輛撞及上開倉庫前之電線
    杆。經警到場處理後，當場將其逮捕。
二、案經丙○○訴由臺中縣警察局大甲分局報請臺灣臺中地方法
    院檢察署檢察官偵查起訴。
    理    由
一、按除簡式審判程序、簡易程序及刑事訴訟法第三百七十六條
    第一款、第二款所列之罪之案件外，第一審應行合議審判，
    刑事訴訟法第二百八十四條之一修正條文定有明文。本件被
    告所犯係屬刑事訴訟法第三百七十六條第二款所列之刑法第
    三百二十條之竊盜罪，依法獨任進行審理程序，合先敘明。
二、上揭竊盜之事實，業據被告甲○○於偵查及本院審理中坦承
    不諱，核與被害人丙○○指訴之情節相符（參臺中縣警察局
    大甲分局中縣甲警偵字第○九七○○三○九七九號卷第五至
    六頁），並有贓物認領保管收據、現場圖各一張、現場照片
    六張附於上開警卷可參，足證被告上開自白與事實相符，堪
    信為真實，本件事證明確，被告竊盜犯行堪予認定。
三、核被告甲○○所為，係犯刑法第三百二十條第一項之竊盜罪
    。又被告前因竊盜案件，經本院先後判處有期徒刑四月、五
    月，上開二罪嗣定應執行刑為有期徒刑八月，與前所犯竊盜
    案件經本院判處拘役五十五日，接續執行，於九十六年四月
    十三日因縮刑期滿執行完畢出監，有臺灣高等法院被告前案
    紀錄表在卷可稽，其於五年內故意再犯本件有期徒刑以上之
    罪，為累犯，應依刑法第四十七條第一項規定加重其刑。爰
    審酌被告屢犯竊盜罪，甫執行完畢即又再犯本件竊盜犯行，
    現正值壯年，竟不思以正當途徑取財，反圖謀不法，竊取他
    人財物，殊不足為取；惟姑念其犯罪之手段尚屬平和，且犯
    後坦承犯行之態度及被害人丙○○所失竊之財物為自小貨車
    一部（被害人稱價值約新臺幣七萬元左右），該車輛已由被
    害人領回等一切情狀，公訴人請求對被告量處有期徒刑一年
    ，尚屬過重，而量處如主文所示之刑。另檢察官雖請求併行
    諭知強制工作之保安處分，惟參酌竊盜犯贓物犯保安處分條
    例第二條第四項「應執行之刑未達一年以上者，不適用本條
    例。」之規定，本件所宣告之刑，既未達一年以上有期徒刑
    ，即未能適用上開條例併予宣告強制工作，附此敘明。
據上論斷，應依刑事訴訟法第二百七十三條之一第一項、第二百
九十九條第一項前段，刑法第三百二十條第一項、第四十七條第
一項，刑法施行法第一條之一第一項、第二項前段，判決如主文
。
本案經檢察官黃玉琪到庭執行職務。
中    華    民    國    97    年    4     月    24    日
                  刑事第十六庭    法  官  周玉蘭
上正本證明與原本無異。
如不服本判決，應於收送達後十日內向本院提出上訴書狀（應敘
述具體理由並附繕本）。
上訴書狀如未敘述理由，應於上訴期間屆滿後二十日內補提理由
書於本院。
                                  書記官  黃泰能
中    華    民    國    97    年    4     月    24    日
附錄論罪科刑法條：
中華民國刑法第三百二十條
意圖為自己或第三人不法之所有，而竊取他人之動產者，為竊盜
罪，處五年以下有期徒刑、拘役或五百元以下罰金。
意圖為自己或第三人不法之利益，而竊佔他人之不動產者，依前
項之規定處斷。
前二項之未遂犯罰之。


司法院資訊處製作；財團法人民間司法改革基金會備份。
